【裁判字號】    97,消債更,825
【裁判日期】    981207
【裁判案由】    更生事件
【裁判全文】
臺灣士林地方法院民事裁定           97年度消債更字第825號
債  務  人  甲○○
                        樓之4.
上列當事人聲請更生事件，本院裁定如下：
    主  文
債務人甲○○自中華民國九十八年十二月七日下午五時起開始更
生程序。
命司法事務官進行本件更生程序。
    理  由
一、債務人聲請意旨略以：債務人有不能清償債務之情事，前曾
    於民國95年間依照「中華民國銀行公會會員辦理消費金融案
    件無擔保債務協商機制」請求共同協商債務清償方案，並協
    商成立，協商條件為每月還款新臺幣（下同）1 萬4,335 元
    ，惟債務人工作收入皆不穩定，僅賴打零工維生，尚須扶養
    二子及雙親，又因遭配偶家暴，現有焦慮、疑似癲癇之後遺
    症，是債務人確係因不可歸責於己，致履行協商條件顯有重
    大困難。且債務人無擔保或無優先權之債務總額未逾1,200
    萬元，復未經法院裁定開始清算程序或宣告破產，爰向本院
    聲請更生等語。
二、按「債務人與金融機構協商成立者，不得聲請更生或清算，
    但因不可歸責於己之事由，致履行顯有重大困難者，不在此
    限」、「本條例施行前，債務人依金融主管機關協調成立之
    中華民國銀行公會會員辦理消費金融案件無擔保債務協商機
    制與金融機構成立之協商，準用前項之規定」，消費者債務
    清理條例第151 條第5 項、第6 項分別定有明文。次按，債
    務人不能清償債務或有不能清償之虞，且無擔保或無優先權
    之債務總額未逾1,200 萬元者，於法院裁定開始清算程序或
    宣告破產前，得向法院聲請更生，觀諸消費者債務清理條例
    第3 條、第42條第1 項規定自明。又法院開始更生程序之裁
    定，應載明其年、月、日、時，並即時發生效力。法院開始
    更生或清算程序後，得命司法事務官進行更生或清算程序，
    必要時得選任律師、會計師或其他適當之自然人或法人一人
    為監督人或管理人，復為同條例第45條第1 項、第16條所明
    定。
三、經查，債務人所主張之上開事實，業據提出中華民國銀行公
    會會員辦理消費金融案件無擔保債務協商機制協議書暨還款
    計畫表影本（見本院卷第224 頁、第13頁）、財團法人金融
    聯合徵信中心當事人綜合信用報告─債務清理條例前置協商
    專用債權人清冊正本（見本院卷第88頁至93頁）、債務人全
    戶戶籍謄本正本（見本院卷第48頁至49頁）、財政部臺北市
    國稅局95至97年度綜合所得稅各類所得資料清單正本（見本
    院卷第229 頁至231 頁）、財政部臺北市國稅局財產歸屬資
    料清單正本（見本院卷第228 頁）、全國財產稅總歸戶財產
    查詢清單正本（見本院卷第227 頁）、債務人所有郵局及金
    融機構存簿封面暨內頁影本（見本院卷第182 頁至185 頁）
    、國軍北投醫院附設民眾診療服務處診斷證明書影本（見本
    院卷第181 頁）等為證，核閱屬實。準此，債務人主張其有
    不可歸責於己之事由，致履行顯有重大困難，堪認為真。復
    查無債務人有消費者債務清理條例第6 條第3 項、第8 條或
    第46條各款所定駁回更生聲請之事由存在，則債務人聲請更
    生，應屬有據，爰裁定如主文。
中    華    民    國    98    年    12    月    7     日
                  民事第一庭  法      官  李瑜娟
上為正本係照原本作成。
本件不得抗告。
中    華    民    國    98    年    12    月    7     日
                              書  記  官  周嫣蘋


司法院資訊處製作；財團法人民間司法改革基金會備份。
